# 请教陈版关于新修订金融工具准则的问题。

提问人：feinon 时间：2017-12-10 20:55:45
请教陈版及各位老师，我公司持有一家上市公司的股票，目前是划分为可供出售金融资产，我公司是一家投资公司，主要目地是卖卖集团内一家上市公司的股票，目地是稳定该上市公司的股价。根据新修订的金融工具准则，企业管理该金融资产的业务模式不是收取合同现金流量，直接就可以指定为以公允价值计量且其变动计入损益的金融资产。但是后面又有一条”在初始确认时， 企业可以将非交易性权益工具投资指定为以公允价值计量且其变动计入其他综合收益的金融资产“。那么我想请教一下我们公司持有的这个股票是否属于是收取合同现金流量呢？能否直接指定为以公允价值计量且其变动计入损益的金融资产呢？请陈版指教一下，谢谢！

回答人：chenyiwei
不属于。”在初始确认时， 企业可以将非交易性权益工具投资指定为以公允价值计量且其变动计入其他综合收益的金融资产“这一条主要是针对预期出售可能性很低的战略性投资（如各银行对银联股份的投资）。而且一旦归入此类别，后续处置时的差额就不能计入损益而只能确认为其他综合收益了。从你的设立目的看，明显不是这种情况。